【裁判字號】    95,裁,2419
【裁判日期】    951031
【裁判案由】    聲請停止執行
【裁判全文】
最  高  行  政  法  院  裁  定
                                     95年度裁字第02419號
抗  告  人  甲○○
上列抗告人因聲請停止執行事件，對於中華民國95年8月29日臺
北高等行政法院95年度停字第88號裁定提起抗告，本院裁定如下
：
    主  文
抗告駁回。
抗告訴訟費用由抗告人負擔。
    理  由
一、本件原裁定係以：查行政訴訟係處理公法上爭議之訴訟，其
    當事人之一造為人民，另造則為行政機關或公法人，此觀行
    政訴訟法第1編第1章行政訴訟事件與第3章當事人之法條規
    定自明。抗告人向該院聲請停止執行，係以非行政機關，亦
    非公法人之乙○○總統為相對人，尚難謂適格之行政訴訟當
    事人，且遍觀訴狀內容，亦無相對人對抗告人所為之行政處
    分存在，自不符行政訴訟法第116條第2項及第117條所定聲
    請停止執行之要件。縱依抗告人訴狀訴之聲明四所載內容，
    亦屬國家刑罰權行使範圍，而不屬行政法院之職權範圍，是
    本件亦無命抗告人補正最高法院檢察署為相對人之必要為由
    ，駁回抗告人在原審之起訴。
二、抗告意旨略謂：按本件相對人中華民國總統，拒絕重提名最
    高法院檢察署檢察總長成立特別偵查組乃法院組織法事件，
    而非原審率斷認定刑事事件。原審裁判洵屬違背法令。次按
    最新法院組織法修正案於95年1月13日通過，中華民國總統
    於95年2月3日公告生效。此次法院組織法修正之主題在檢察
    總長中立化及實權化，依照修正條文第66條第8、10項規定
    ，中華民國總統應於前項規定「生效」後1個月內，向立法
    院提出最高法院檢察署檢察總長人選，檢察總長將受國會行
    使同意權後任命，其係以我「人民」委託之形式行使其職務
    。故關於抗告人詎受原審率斷認定不具備行政訴訟當事人適
    格乙節，又洵屬違背法令等語。
三、本院按「行政訴訟繫屬中，行政法院認為原處分或決定之執
    行，將發生難於回復之損害，且有急迫情事者，得依職權或
    依聲請裁定停止執行。但於公益有重大影響，或原告之訴在
    法律上顯無理由者，不得為之。」「前條規定，於確認行政
    處分無效之訴訟準用之。」行政訴訟法第116條第2項及第
    117條分別定有明文。準此，聲請停止執行須有行政處分存
    在為其前提要件。查本件並無任何行政處分，抗告人聲請停
    止執行，自非法之所許。抗告意旨仍執前詞指摘原裁定未妥
    ，非有理由，應予駁回。
四、依行政訴訟法第104條、民事訴訟法第95條、第78條，裁定
    如主文。
中    華    民    國    95    年    10    月    31    日
                  第二庭審判長法  官  廖  政  雄
                              法  官  黃  合  文
                              法  官  鍾  耀  光
                              法  官  姜  仁  脩
                              法  官  王  德  麟
以  上  正  本  證  明  與  原  本  無  異
中    華    民    國    95    年    10    月    31    日
                              書記官  張  雅  琴


司法院資訊處製作；財團法人民間司法改革基金會備份。
